臺灣南投地方法院民事裁定
110年度亡字第11號
聲  請  人  洪萬貴  

相  對  人
即  失蹤人  洪主明  

上列聲請人聲請宣告失蹤人洪主明死亡事件，本院裁定如下：
    主  文
一、宣告洪主明於中華民國七十九年九月八日下午十二時死亡。
二、程序費用由洪主明遺產負擔。
    理  由
一、本件聲請意旨略以：聲請人之弟即相對人洪主明（男，民國
    00年00月00日生，身分證統一編號：Z000000000號，原住南
    投縣○○鄉○○村○○巷00號）於72年9月8日因出海跑船，遭遇颱
    風而失蹤，迄今已逾38年，音訊全無、生死不明，前經聲請
    人報案協尋，迄今仍無所獲，為此聲請宣告相對人死亡等語
    。
二、按失蹤人失蹤滿7年後，法院得因利害關係人或檢察官之聲
    請，為死亡之宣告；失蹤人為80歲以上者，得於失蹤滿3年
    後，為死亡之宣告。失蹤人為遭遇特別災難者，得於特別災
    難終了滿1年後，為死亡之宣告，民法第8條定有明文。又受
    死亡宣告者，以判決內所確定死亡之時，推定其為死亡。前
    項死亡之時，應為前條各項所定期間最後日終止之時。但有
    反證者，不在此限，民法9條定有明文。次按宣告死亡或撤
    銷、變更宣告死亡之裁定，利害關係人或檢察官得聲請之。
    宣告死亡之裁定應確定死亡之時，亦為家事事件法第155條
    、第159條第1項所明定。
三、經查：
  ㈠聲請人主張之前開事實，業據其提出，業據其提出戶籍謄本
    、失蹤人親屬系統表等件為證。而相對人查無入出境、全民
    健康保險投保資料，其勞工保險於70年2月17日即已退保，
    且相對人無申辦電話使用，亦無刑案及在監在押紀錄，有本
    院職權查詢之入出境資訊連結作業、法務部─健保資訊連結
    作業查詢紀錄、勞保局被保險人投保資料查詢、臺灣高等法
    院出入監簡列表、被告前案紀錄表、電信資訊連結作業系統
    結果等件在卷為憑。復經本院函請南投縣政府警察局仁愛分
    局派員訪查結果，相對人之祖父洪永茂曾於72年9月8日通報
    協尋相對人，然迄今尚未尋獲，且與相對人居住於同部落，
    屬遠房親戚，並曾擔任過村長之洪國棟、高金水等人，亦均
    稱認識相對人，但相對人於72年間參加遠洋工作，遭遇颱風
    天發生海難，就沒有再回來，72年以後就沒有再看過相對人
    等語，有該局110年9月16日投仁警偵字第1100010458號函及
    該函檢附之南投縣政府警察局受（處）理案件證明單、失蹤
    人口系統-資料報表、訪談筆錄等附卷可佐。再相對人之父
    洪進坤亦曾於96年間以相對人遭遇颱風失蹤為由，向本院提
    出公示催告之聲請，惟經本院裁定後，並未依通知將公告及
    裁定刊登於新聞紙，經職權調取本院96年度家催字第21號公
    示催告事件卷宗核閱屬實。
  ㈡綜上所述，相對人自72年9月8日即失蹤，迄今已逾7年，聲請
    人聲請死亡宣告，前經本院以110年度亡字第11號裁定准予
    公示催告，現申報期間屆滿，未據相對人陳報其生存，或知
    相對人生死者，陳報其所知。從而，堪認相對人確已離去其
    住所且未與任何家人至親聯絡，其自72年9月8日失蹤迄今，
    陷於生死不明之狀態已逾7年之失蹤法定期間，聲請人為相
    對人之兄，與相對人間有法律上利害關係，其請求對相對人
    為死亡之宣告，核與首開規定相符，應予准許。
四、本件相對人於72年9月8日失蹤，計至79年9月8日為止，已屆
    滿7年，自應推定其於是日下午12時為死亡之時，依法准予
    宣告相對人於79年9月8日下午12時死亡。
五、訴訟費用負擔之依據：家事事件法第154條第3項。
中　　華　　民　　國　　111 　年　　5 　　月　　26　　日
                                臺灣南投地方法院家事法庭
                                          法  官  柯伊伶
以上正本係照原本作成。
如不服本裁定，得於收受裁定後10日內向本院提出抗告狀，並繳
納抗告費新臺幣1,000元。
中　　華　　民　　國　　111 　年　　5 　　月　　26　　日
                                          書記官  白淑幻